臺灣臺北地方法院刑事判決
111年度審交易字第683號
公  訴  人  臺灣臺北地方檢察署檢察官
被      告  葉鴻緣



上列被告因過失傷害案件，經檢察官提起公訴（111年度偵字第2
0763號），本院判決如下：
    主  文
本件公訴不受理。
    理  由
一、公訴意旨詳如附件起訴書所載。
二、按告訴乃論之罪，告訴人於第一審辯論終結前得撤回其告訴
    ，又告訴經撤回者，應諭知不受理之判決，並得不經言詞辯
    論為之，刑事訴訟法第238條第1項、第303條第3款、第307
    條分別定有明文。
三、本件被告葉鴻緣經檢察官依刑法第284條前段之過失傷害罪
    提起公訴，然前揭之罪依同法第287條前段規定，須告訴乃
    論。茲據告訴人張展碩於本院言詞辯論終結前具狀向本院表
    明撤回告訴，有刑事撤回告訴狀1份附卷足稽，爰就本案依
    前揭規定，不經言詞辯論，逕為不受理之判決。
據上論斷，應依刑事訴訟法第303條第3款、第307條，判決如主
文。
中　　華　　民　　國　　111 　年　　11　　月　　21　　日
                    刑事第二十庭法  官    謝欣宓
上正本證明與原本無異。 
如不服本判決應於收受送達後20日內向本院提出上訴書狀，並應
敘述具體理由；其未敘述上訴理由者，應於上訴期間屆滿後20日
內向本院補提理由書（均須按他造當事人之人數附繕本）「切勿
逕送上級法院」。告訴人或被害人如對於本判決不服者，應具備
理由請求檢察官上訴，其上訴期間之計算係以檢察官收受判決正
本之日期為準。因疫情而遲誤不變期間，得向法院聲請回復原狀
。
                                書記官    朱俶伶　
中　　華　　民　　國　　111 　年　　11　　月　　21　　日
附件：
臺灣臺北地方檢察署檢察官起訴書
                                    111年度偵字第20763號
　　被　　　告　葉鴻緣　男　21歲（民國00年0月00日生）
　　　　　　　　　　　　住新北市○○區○○路0段○○巷00                           號
　　　　　　　　　　　　居新北市○○區○○路0號2樓（送達                        處所）
　　　　　　　　　　　　國民身分證統一編號：Z000000000號
上列被告因過失傷害案件，業經偵查終結，認應提起公訴，茲將
犯罪事實及證據並所犯法條分敘如下：　
　　　　犯罪事實
一、葉鴻緣於民國111年2月14日23時許，駕駛車牌號碼000-0000
    號自用小客車，沿新北市新店區安和路2段往中和方向行駛
    ，行經同路段192號時，本應注意汽車行駛時，駕駛人應遵
    守道路交通標線、號誌之指示，以避免發生危險，而當時天
    氣晴、夜間有照明、路面乾燥無缺陷、道路無障礙物、視距
    良好等情，並無不能注意之情形，竟疏未注意，即貿然闖越
    紅燈而前駛，適有張展碩騎乘車牌號碼000-0000號普通重型
    機車，沿新北市新店區安和路2段169巷往安和路2段方向直
    行駛至，其所駕駛之上揭車輛遂與張展碩騎乘之前揭機車發
    生碰撞，並造成張展碩人車倒地，並因此受有左側股骨幹骨
    折、全身多處擦挫傷及右第七、八肋骨骨折等傷害。
二、案經張展碩訴由新北市政府警察局新店分局報告偵辦。
    　　證據並所犯法條
一、證據清單及待證事實：
編號 證據名稱 待證事實 1 被告葉鴻緣於偵查中之供述 坦承於案發時駕車與告訴人張展碩所騎機車發生擦撞之事實，惟否認涉有過失傷害犯行，辯稱：案發地點應該有4支紅綠燈，應該要看伊直行那支，伊直行那支是綠燈，應該說當時已經快變紅燈云云。 2 證人即告訴人張展碩於警詢及偵查中之證述  證明上揭全部犯罪事實，並證稱：監視器畫面有拍到伊是綠燈亮就慢慢往前騎，表示被告行向號誌是已經紅燈很久了等語。 3 診斷證明書、道路交通事故現場圖、道路交通事故調查報告表（一）、（二）、道路交通事故初步分析研判表、現場及車損照片、道路交通事故談話紀錄表、公路監理電子閘門系統查詢資料、案發時監視錄影畫面拷貝光碟及翻拍照片 證明上揭全部犯罪事實。 
二、核被告所為，係犯刑法第284條前段過失傷害罪嫌。
三、依刑事訴訟法第251條第1項提起公訴。　　
    此　致
臺灣臺北地方法院
中　　華　　民　　國　　111　　年 　 8　  月　  8 　 日
                               檢  察  官    游 明 慧
本件正本證明與原本無異
中　　華　　民　　國　　111　　年　  8　  月　 26    日
　　　　　　　　　             書  記  官    江 正 華
附錄本案所犯法條全文：
中華民國刑法第284條
因過失傷害人者，處 1 年以下有期徒刑、拘役或 10 萬元以下
罰金；致重傷者，處 3 年以下有期徒刑、拘役或 30 萬元以下
罰金。